臺灣高等法院刑事判決　　　　　　　　100年度上訴字第697號
上　訴　人
即　被　告　吳振富
上列上訴人因違反毒品危害防制條例案件，不服臺灣板橋地方法
院99年度訴字第3617號中華民國100年1月19日第一審判決（起訴
案號：臺灣板橋地方法院檢察署99年度毒偵字第7451號），提起
上訴，本院判決如下：
    主  文
上訴駁回。
    理  由
一、按不服地方法院之第一審判決而上訴者，應向管轄第二審之
    高等法院為之，上訴書狀應敘述具體理由，刑事訴訟法第36
    1條定有明文。 又第二審法院認上訴書狀未敘述理由或上訴
    有第362條前段之情形者，應以判決駁回之，同法第367條前
    段亦規定甚明。所謂不服第一審判決之具體理由，必係依卷
    內既有訴訟資料或提出新事證，指摘或表明第一審判決有何
    採證認事、用法或量刑等足以影響判決本旨之不當或違法，
    而構成應予撤銷之具體事由，始足當之。倘僅泛言原判決認
    定事實錯誤、違背法令、量刑失之過重或輕縱，而未依上揭
    意旨指出具體事由，或形式上雖已指出具體事由，然該事由
    縱使屬實，亦不足以認為原判決有何不當或違法者，皆難謂
    係具體事由，俾與第二審上訴制度在請求第二審法院撤銷、
    變更第一審不當或違法之判決，以實現個案救濟及節制濫行
    上訴之立法目的相契合。是倘上訴人之上訴書狀雖敘述上訴
    理由，惟並未具體敘述第一審判決有何不當或違法情形，即
    與未敘述具體理由無異，所為上訴，即非適法。
二、原判決認定上訴人即被告吳振富於民國99年9月18日上午8時
    許，在新北市林口區太平村汕頭1之5號之住處內，將海洛因
    加水置入注射針筒內施打方式，施用第一級毒品海洛因等情
    ，因而論被告吳振富施用第一級毒品海洛因罪，已詳敘所憑
    證據與認定之理由，並審酌被告施用毒品，足以戕害其身心
    ，滋生其他犯罪，惡化治安，嚴重損及公益，且被告前曾多
    次犯有施用毒品，並經強制戒治執行完畢釋放，其竟再為本
    件施用毒品犯行，顯見其不思悔改，自制力亦顯不佳，惟被
    告於犯罪後坦承犯行，而其施用毒品之行為於本質上係屬自
    我戕害行為，反社會性之程度應屬較低，兼衡其之犯罪動機
    、目的、智識程度及其家庭經濟狀況等一切情狀，量處有期
    徒刑8月，形式上觀察並無違誤，所為量刑亦屬允當。被告
    以其吸毒行為，係身心癮難耐，亦非其所願，對於一而再犯
    ，自身亦悔恨異常，又其不慎誤入毒途成毒癮患者，對海洛
    因的需求誠屬於內驅式行為模式，進而演變成渴求，那種煎
    熬、患得患失的心境，對家人的愧疚，未身陷其中無法體會
    箇中痛苦，既想戒除卻無法擺脫的內驅式行為的驅動，此不
    單是自戕的行為可言，原判決科刑誠屬太重，請從輕量刑，
    予被告自新之機會云云為由，提起上訴。惟刑之量定，屬事
    實審法院得依職權自由裁量之事項，原判決既已審酌刑法第
    57 條各款所列情狀，而未逾越法定刑度，且尚無違法或顯
    然失當之情。被告上訴意旨復未依據卷內既有訴訟資料或提
    出新事證，具體指摘或表明第一審判決有何採證、認事用法
    、量刑不當或違法之事由，而以上開理由指稱原判決不當，
    自非合法之具體上訴理由。揆諸前揭說明，本件上訴顯不合
    法定程式，應予駁回，並不經言詞辯論為之。
三、據上論斷，應依刑事訴訟法第367條前段、第372條，判決如
    主文。
中    華    民    國   100    年    3     月    7     日
                  刑事第二十二庭審判長法  官  郭雅美
                                      法  官  洪于智
                                      法  官  李麗珠
以上正本證明與原本無異。
如不服本判決，應於收受送達後10日內向本院提出上訴書狀，其
未敘述上訴之理由者並得於提起上訴後10日內向本院補提理由書
（均須按他造當事人之人數附繕本）「切勿逕送上級法院」。
                                      書記官  陳禹任
中    華    民    國   100    年    3     月    7     日